【裁判字號】    99,上易,550
【裁判日期】    990805
【裁判案由】    竊盜
【裁判全文】
臺灣高等法院高雄分院刑事判決         99年度上易字第550號
上  訴  人
即  被  告  甲○○
上列上訴人因竊盜案件，不服臺灣高雄地方法院99年度易字第37
7 號中華民國99年5 月5 日第一審判決（起訴案號：臺灣高雄地
方法院檢察署99年度偵字第1008號），提起上訴，本院判決如下
：
     主  文
上訴駁回。
     理  由
一、按不服地方法院之第一審判決而上訴者，須提出上訴書狀，
    並應敘述具體理由，上訴書狀未敘述上訴理由者，應於上訴
    期間屆滿後20日內補提理由書於原審法院。逾期未補提者，
    原審法院應定期間先命補正。但上訴書狀已敘述理由，惟所
    敘述者非屬具體理由，則屬不符上訴之法定程式，由第二審
    法院以其上訴不合法律上程式，判決駁回，不生定期命補正
    之問題，刑事訴訟法第350 條第1 項、第361 條、第362 條
    、第367 條定有明文。
二、按上開所稱具體理由，係指須就不服之判決為具體之指摘而
    言，如僅泛稱原判決認事用法不當或採證違法、判決不公等
    ，均非具體理由（法院辦理刑事訴訟案件應行注意事項第16
    2 點參照）；復按所謂具體理由，必係依據卷內既有訴訟資
    料或提出新事證，指摘或表明第一審判決有何採證認事、用
    法或量刑等足以影響判決本旨之不當或違法，而構成應予撤
    銷之具體事由，始克當之（例如：依憑證據法則具體指出所
    採證據何以不具證據能力，或依憑卷證資料，明確指出所為
    證據證明力之判斷如何違背經驗、論理法則）；倘僅泛言原
    判決認定事實錯誤、違背法令、量刑失之過重或輕縱，而未
    依上揭意旨指出具體事由，或形式上雖已指出具體事由，然
    該事由縱使屬實，亦不足以認為原判決有何不當或違法者（
    例如：對不具有調查必要性之證據，法院未依聲請調查亦未
    說明理由，或援用證據不當，但除去該證據仍應為同一事實
    之認定），皆難謂係具體理由，俾與第二審上訴制度旨在請
    求第二審法院撤銷、變更第一審不當或違法之判決，以實現
    個案救濟之立法目的相契合，並節制濫行上訴」（最高法院
    97年度台上字第892 號判決意旨參照）。是如上訴理由書狀
    並未依據卷內訴訟資料，具體指摘原判決認事用法有何違法
    或不當之情形，即屬上訴未敘述具體理由。
三、上訴人即被告甲○○因犯刑法第320 條第1 項竊盜罪，經原
    審判處有期徒刑3 月，如易科罰金，以新台幣（下同）1 千
    元折算1 日。經被告於99年5 月14日具狀提起上訴理由，復
    於99年5 月18日續補理由，略以：「被告一時失慮且不諳法
    律而犯錯，犯後已知悔悟絕不再犯，且已坦承犯行，犯後態
    度良好，並與被害人達成和解賠償2 千元，請能從寬發落，
    併給予緩刑之判決」云云。
四、按法院對有罪被告之科刑，為符合罪刑相當之原則，以求個
    案裁判之妥當性，自應就該繫屬之個案依刑法第57條規定，
    審酌行為人及其行為等一切情狀，為整體之評價，使罪刑相
    當，輕重得宜（最高法院91年度台上字第5317號判決要旨參
    照）；又關於刑之量定，係實體法上賦予法院得為自由裁量
    之事項，倘其未有逾越法律所規定之範圍，或濫用其權限，
    即不得任意指摘為違法（最高法院75年台上字第7033號判例
    要旨足參）；另緩刑之宣告，除應具備同法第74條所定條件
    外，並須有可認為以暫不執行刑罰為適當之情形，始得為之
    ，亦屬法院裁判時得依職權自由裁量之事項，當事人不得以
    原審未諭知緩刑指為違背法令（最高法院72年台上字第6696
    號判例要旨參照）。
五、經查被告甲○○所犯刑法第320 條第1 項竊盜罪，經原判決
    審酌被告正值壯年，不思以正當手段獲取財物，竟為圖一己
    私欲，而任意竊取被害人小北百貨之財物，行為實有不當，
    且於犯後否認犯行，然考量被告所竊之松格菱夾燈及勁量可
    攜式方便燈，共計價值759 元，價值非鉅，且已經發還小北
    百貨員工乙○○具領，有贓物認領保管單1 紙在卷可參（見
    警卷第9 頁），被告並與被害人達成和解，有和解書1 紙在
    卷可稽（見原審審易卷第17頁），尚見悔意，並參酌檢察官
    具體求刑有期徒刑7 月，尚屬失之過重，及衡量被告犯罪之
    動機、目的、手段、犯罪所生之危害等一切情狀，酌情量處
    如上開所示之刑，並諭知易科罰金之折算標準，經核並無罪
    刑不相當，亦無輕重失衡違反平等、比例等原則之情。又被
    告於本件犯後，又因再犯竊盜案經起訴（臺灣高雄地方法院
    檢察署99年度偵字第14493 號）由原審另案審理中（原審99
    年度審易字第2288號），此有臺灣高等法院被告前案紀錄表
    在卷可參，自難認被告所犯本件有何暫不執行刑罰為適當之
    情形，依據上開說明，原審未併予宣告緩刑，亦無不當。
六、綜上所述，被告甲○○形式上提出之上開上訴理由，不足以
    認為原判決關於量刑或未予緩刑宣告之自由裁量行使，有何
    未合乎法律之目的，違背內部性界限，而屬權利濫用之違法
    ，或違反比例原則、平等原則、公平正義等法則；又被告上
    訴理由並未提出新事證指摘或表明原判決量刑有何不當或違
    法，而構成應予撤銷之具體事由，且被告於上訴期間屆滿後
    之20日內（被告於99年5 月14日收受原審判決，見原審卷第
    74頁），未再補提其他上訴具體理由，則被告之上訴自與刑
    事訴訟法第361 條第2 項所稱「具體理由」顯非相當，足認
    被告之上訴，違背法律上之程式，爰不經言詞辯論，逕行判
    決駁回上訴。
據上論斷，應依刑事訴訟法第367 條前段、第372 條，判決如主
文。
中    華    民    國    99    年    8     月    5     日
                  刑事第三庭    審判長法  官  莊崑山
                                      法  官  唐照明
                                      法  官  張意聰
以上正本證明與原本無異。
本件判決不得上訴。
中    華    民    國    99    年    8     月    5     日
                                      書記官  陳金卿

司法院資訊處製作；財團法人民間司法改革基金會備份。
